# 无形资产-内部研究开发费用的账务处理

提问人：jackiechen8623 时间：2015-11-23 14:16:57
被审计单位自行研究一项专利技术，公司准备在4-5个国家申请专利技术，根据《企业会计准则第 6 号-无形资产》，开发阶段费用应予资本化。 公司准备将申请专利技术的费用例如差旅费进行资本化，但由于申请的国家较多，时间较长，因此在财务报表日无法全部完成。 问题： 是否在财务报表日将已申请完成项目的差旅费进行资本化，其他未申请完部分予以挂账，待申请完毕后调整无形资产价值？

回答人：chenyiwei
申请专利时，该开发项目已经完成（达到可使用状态），因此相关法律费用、差旅费等不应资本化计入无形资产价值。相应地，不存在你说的问题。这一点与外购无形资产是不同的。